【裁判字號】    89,訴,73
【裁判日期】    890131
【裁判案由】    毒品危害防制條例
【裁判全文】
台灣彰化地方法院刑事判決                            八十九年度訴字第七三號
    公  訴  人  臺灣彰化地方法院檢察署檢察官
    被      告  甲○○
右列被告因違反毒品危害防制條例案件，經檢察官提起公訴（八十八年度毒偵字第一
四七○號），本院判決如左：
    主      文
甲○○施用第一級毒品，累犯，處有期徒刑拾月；又連續施用第二級毒品，累犯，處
有期徒刑柒月。應執行有期徒刑壹年肆月。
    事      實
一、甲○○曾因違反肅清煙毒條例等案件，經本院於民國（下同）八十三年二月十九
    日判處有期徒刑三年五月確定，入監執行後經縮短刑期假釋，復因通緝撤銷假釋
    執行殘刑，於八十七年六月七日執行完畢。又曾因施用毒品案件，經本院裁定送
    觀察勒戒後，認無繼續施用毒品傾向，由本院於八十七年七月一日以八十六年度
    易字第一八五五號為免刑判決確定。詎仍於八十八年十月二十九日（或前二、三
    日內），在不詳地點，以不詳方法，施用第一級毒品海洛因；另基於概括之犯意
    ，於八十八年十月二十五日及同年月二十七日，在彰化縣田中鎮某加油站廁所內
    及彰化縣二水鄉○○路四十五號住處附近之甘蔗田等地，以將第二級毒品甲基安
    非他命置於鋁箔紙上燒烤產生白煙後再予吸入之方式，連續施用第二級毒品甲基
    安非他命二次。嗣於八十八年十月二十九日二十一時五分許，在其位於彰化縣二
    水鄉○○路四十五號居所為警查獲，並扣得安非他命空袋一個、酒精燈一個、玻
    璃吸食器一支、飲料罐型吸食器一組。經本院以八十八年度毒聲字第五一五七號
    裁定送觀察勒戒後，有繼續施用毒品之傾向。
二、案經彰化縣警察局田中分局報請台灣彰化地方法院檢察署檢察官偵查起訴。
    理      由
一、訊據被告甲○○固坦承有連續二次施用第二級毒品甲基安非他命之犯行，然否認
    有何施用第一級毒品海洛因犯行云云。惟查，被告為警查獲時所採集之尿液經檢
    驗結果，均呈嗎啡及甲基安非他命之陽性反應，此有彰化縣衛生局八十八年十一
    月六日煙檢字第八八三三六四號尿液檢驗報告書一紙附卷可稽。按嗎啡經化學合
    成可製得二乙醯嗎啡（即海洛因），海洛因施打入人體，經新陳代謝作用又可分
    解生成嗎啡，故嗎啡或海洛因在進入人體後，均以嗎啡形態排於尿液中，從尿液
    中無法檢驗分辨係施打（或吸食）嗎啡或海洛因；又一般人施打海洛因或嗎啡後
    ，八小時內約有百分之八十量於尿中排出，二十四小時後剩餘量之百分之九十再
    排出，七十二小時後仍有微量排出，而因人體代謝差異（即成癮者），其代謝時
    間慢，故於一百二十小時內（即五日內）利用較具公信力之儀器（如氣相層析質
    譜儀）仍「可能」被檢出，因本件尿液檢驗並未以上開精密儀器檢驗，堪認被告
    於為警查獲前三日（即七十二小時）內，應有施用毒品之行為。又現時施用第一
    級毒品係以施用海洛因最為常見，施用嗎啡者甚為少見，本院因認被告所施用者
    係屬海洛因。被告曾因施用毒品案件，經本院裁定送觀察勒戒後，認無繼續施用
    毒品傾向，由本院於八十七年七月一日以八十六年度易字第一八五五號為免刑判
    決確定，有上開免刑判決一件在卷可稽，其於五年內另行起意，再犯毒品危害防
    制條例第十條之罪，經觀察、勒戒後，認有繼續施用毒品之傾向，亦有台灣彰化
    看守所附設勒戒處所八十八年十二月十三日彰所戒字第三二二六號函送之證明書
    一件附卷可證。綜上所述，本件事證已臻明確，被告犯行洵堪認定。
二、核被告所為，係犯毒品危害防制條例第十條第一、二項之罪。又其於施用毒品前
    後持有海洛因、甲基安非他命之低度行為，應為施用之高度行為所吸收，不另論
    罪。被告先後二次施用甲基安非他命行為，時間緊接，所犯構成要件相同之罪名
    ，為連續犯，依法應論以一罪，並加重其刑。被告所犯上開二罪，犯意各別，行
    為互殊，應分論併罰之。查被告前因違反肅清煙毒條例等案件，經本院於八十三
    年二月十九日判處有期徒刑三年五月確定，入監執行後經縮短刑期假釋，復因通
    緝撤銷假釋執行殘刑，於八十七年六月七日執行完畢，此有台灣高等法院被告全
    國前案紀錄表在卷可按，其於有期徒刑執行完畢後，五年內再犯有期徒刑以上之
    本罪，為累犯，應依法遞加重其刑。另被告於八十八年十月二十五日之施用第二
    級毒品犯行，雖未據起訴，惟此部分因與已起訴且經認定有罪部分，有裁判上一
    罪之連續犯關係，依審判不可分原則，本院自應併予審理，附此敘明。爰審酌被
    告犯罪之動機、吸食頻率、曾有多次施用毒品前科仍不知悔改，所生危害及犯罪
    後態度等一切情狀，分別量處如主文所示之刑，並定其應執行之刑。至扣得之安
    非他命空袋一個、酒精燈一個、玻璃吸食器一支、飲料罐型吸食器一組，被告辯
    稱係友人「延平」所有，因無法證明為被告所有，爰不為沒收之諭知，併予敘明
    。
據上論斷，應依刑事訴訟法第二百九十九條第一項前段，毒品危害防制條例第十條第
一項、第二項，刑法第十一條前段、第五十六條、第四十七條、第五十一條第五款，
判決如主文。
本案經檢察官林俞妙到庭執行職務。
中      華      民      國    八十九    年     一       月    三十一    日
                                    臺灣彰化地方法院刑事第三庭
                                        法      官  林  玉  珮
右正本證明與原本無異。
如不服本判決，應於判決送達後十日內向本院提出上訴狀( 須附繕本 )。
告訴人或被害人對於判決如有不服具備理由請求檢察官上訴者，其上訴期間之計算係
以檢察官收受判決正本之日期為準。
                                        法院書記官  楊  年  雄
中      華      民      國      八十九    年      二    月      二      日
附錄論罪科刑法條：
毒品危害防制條例第十條：
施用第一級毒品者，處六月以上五年以下有期徒刑。
施用第二級毒品者，處三年以下有期徒刑。


司法院資訊處製作；財團法人民間司法改革基金會備份。
